臺灣高雄地方法院刑事判決　　　　　　　96年度易字第3702號
公　訴　人　臺灣高雄地方法院檢察署檢察官
被　　　告　丙○○
　　　　　　　　　　（現於高雄看守所附設勒戒所勒戒中）
上列被告因竊盜案件，經檢察官提起公訴（96年度偵字第26569
號），被告就被訴事實為有罪之陳述，經本院告知簡式審判程序
之旨，並聽取被告與公訴人之意見後，本院裁定進行簡式審判程
序，判決如下：
    主  文
丙○○犯攜帶兇器竊盜罪，處有期徒刑陸月，扣案之T 字型扳手
壹支，沒收。又犯攜帶兇器竊盜罪，處有期徒刑陸月，扣案之T
字型扳手壹支，沒收。應執行有期徒刑拾月，扣案之T 字型扳手
壹支，沒收。
    事  實
一、丙○○基於意圖為自己不法所有之犯意，分別於：(一)民國96
    年9 月9 日1 時許，在高雄縣鳳山市青年夜市停車場，持客
    觀上足以對於人之生命、身體及安全構成威脅，可供兇器使
    用之T 字型扳手1 支，開啟丁○○（起訴書誤載為蔡美麗）
    所有之車號6115-QS 號自用小客車，再持該車內掉落之鑰匙
    1 把，啟動該車電門而竊取得手後，將該車供己代步使用。
    (二)復於96年9 月9 日5 時30分許，攜帶上開可供兇器使用之
    T 字型扳手1 支，駕駛上開竊得之自用小客車行經高雄縣仁
    武鄉○○路○ 段262 號，見乙○○所有之車號6625-QR 號自
    用小客車停放路旁，認有機可趁，乃持車號6115-QS 號自用
    小客車車上工具箱內所放置，客觀上足以對於人之生命、身
    體及安全構成威脅，可供兇器使用之金屬製扳手1 支，竊取
    乙○○所有上開自用小客車車牌2 面得手後，將竊得之車牌
    懸掛在丁○○所有之上開車輛，以逃避警方查緝。嗣於96
    年9 月11日20時45分許，在高雄縣鳳山市○○路與維新路口
    ，經巡邏員警發現攔查，丙○○竟駕車逃逸，而於高雄縣鳳
    山市○○○路10巷22前撞上停放於路旁之蔡易展所有之車號
    YQ-4925 號自用小客車（毀損部分業經不起訴處分），丙○○嗣乃棄車逃逸，經警在高雄縣鳳山市○○路鳳山市農會地
    下室廁所內查獲，並於其所駕駛之車號6115-QS 號自用小客
    車內扣得T 字型板手1 支、鑰匙1 支、甲基安非他命2 包（
    毛重1.63公克）、吸食器乙組（施用毒品部分另案偵辦），
    而悉上情。
二、案經高雄縣政府警察局鳳山分局報請台灣高雄地方法院檢察
    署檢察官偵查起訴。
    理  由
一、按被告丙○○所為係犯死刑、無期徒刑、最輕本刑為3 年以
    上有期徒刑以外之罪，其就被訴事實為有罪之陳述，經本院
    告知簡式審判程序之旨，並聽取公訴人、被告之意見後，本
    院認為適宜進行簡式審判程序，依刑事訴訟法第273 條之1
    第1 項規定，裁定進行簡式審判程序，合先敘明。
二、上揭事實，業據被告於本院審理中坦承不諱，核與證人丁○○於警詢、偵查，及證人乙○○、蔡易展於警詢中指述情節
    大致相符，並有高雄縣政府警察局鳳山分局搜索、扣押筆錄
    暨扣押物品目錄表1 份、贓物認領保管單、高雄縣政府警察
    局車輛尋獲電腦輸入單、失車紀錄各2 份、道路交通事故現
    場圖1 份、現場蒐證照片6 張、照片黏貼紀錄表10張在卷可
    稽。是被告之任意性自白核與事實相符，洵堪採為論罪科刑
    之依據。本案事證明確，被告上開加重竊盜犯行，堪以認定
    ，應依法論科。
三、按刑法第321 條第1 項第3 款所稱兇器，其種類並無限制，
    凡客觀上足對人之生命、身體、安全構成威脅，具有危險性
    之兇器均屬之，且祇須行竊時攜帶此種具有危險性之兇器為
    已足，不以攜帶之初有行兇之意圖為必要（最高法院79年臺
    上字第5253號判例意旨參照）。被告持以犯下事實欄一、(一)
    所示犯行之T 字型扳手1 支，手把為塑膠材質，扳手為金屬
    材質，前段並已磨平成平扁尖銳狀，此經本院當庭勘驗無訛
    （本院卷第28頁），客觀上顯然足以對人之生命、身體、安
    全構成威脅，具有危險性，應屬兇器；又被告自承於竊得車
    號6115-QS 號自用小客車後，隨即駕駛該車至仁武鄉○○路
    ○ 段262 號竊取車號6625-QR 號自用小客車之車牌，是上開
    可供兇器使用之T 字型扳手被告自係隨身攜帶至行竊現場至
    明，而被告嗣雖係使用車號6115-QS 號自用小客車車上放置
    之扳手竊取車牌，並未使用該支T 字型扳手，然被告既已將
    上開T 字型扳手攜帶至現場，縱未使用，仍已足構成攜帶兇
    器加重竊盜罪責，且被告持以竊取車號6625-QR 號自用小客
    車之車牌之扳手1 支，雖係自車號6115-QS 號自用小客車車
    上取出，然該支扳手長約10餘公分，全部為金屬材質，此據
    被告供明在卷（本院卷第22頁），而該支扳手既為金屬材質
    ，質地堅硬，並可用以拔取車牌，其客觀上顯亦足以對人之
    生命、身體、安全構成威脅，具有危險性，亦屬兇器至明，
    被告既於行竊之時以之為工具，亦已符合刑法攜帶兇器加重
    竊盜之構成要件。故核被告所為，均係犯刑法第321 條第1
    項第3 款之加重竊盜罪。公訴意旨認被告係持其所有之T 字
    型扳手竊取事實欄一、(二)所示之車牌，尚有誤會，併予指明
    。爰審酌被告正值青壯，身心健全，不思循正當途徑賺取金
    錢，竟攜帶利器，行竊他人財物，嚴重影響社會治安，所為
    誠不足取，惟念及被告犯後尚能坦承犯行，態度尚可，且其
    5 年內未曾受有期徒刑以上刑之宣告，有台灣高等法院被告
    前案紀錄表1 份在卷可參，並本案所竊得之物品業經被害人
    丁○○、乙○○領回，有贓物認領保管單2 份在卷可佐，及
    其犯罪動機、目的、手段等一切情狀，分別量處如主文所示
    之刑，並合併定其應執行刑，以資儆懲。至扣案之T 字型扳
    手1 支，為被告所有，並供本案事實欄一、(一)之犯罪所用，
    且經被告攜帶至行竊現場預備供本案事實欄一、(二)犯罪之用
    ，業據被告供承在卷，爰依刑法第38條第1 項第2 款規定宣
    告沒收，另被告持以犯下事實欄一、(二)犯行之扳手1 支，並
    未扣案，且非被告所有，爰不予宣告沒收。
據上論斷，應依刑事訴訟法第273 條之1 第1 項、第299 條第1
項前段，刑法第321 條第1 項第3 款、第51條第5 款、第38條第
1項第2 款規定，判決如主文。
本案經檢察官甲○○到庭執行職務。
中　　華　　民　　國　　96　　年　　11　　月　　30　　日
                  刑事第十三庭  法　官  郭宜芳
以上正本證明與原本無異。
如不服本判決，應於判決送達後10日內，向本院提出上訴狀。
中　　華　　民　　國　　96　　年　　12　　月　　3 　　日
                                書記官  何承育
附錄本案論罪科刑法條全文：
中華民國刑法第321條
（加重竊盜罪）
犯竊盜罪而有左列情形之一者，處6 月以上、5 年以下有期徒刑
：
一、於夜間侵入住宅或有人居住之建築物、船艦或隱匿其內而犯
    之者。
二、毀越門扇、牆垣或其他安全設備而犯之者。
三、攜帶兇器而犯之者。
四、結夥三人以上而犯之者。
五、乘火災、水災或其他災害之際而犯之者。
六、在車站或埠頭而犯之者。
前項之未遂犯罰之。
